臺灣臺北地方法院行政訴訟判決
110年度交字第609號
原      告  陳勲    
被      告  臺北市交通事件裁決所

代  表  人  蘇福智  
上列當事人間交通裁決事件，原告不服被告民國110年11月18日
北市裁催字第22-C00000000號裁決，提起行政訴訟，本院判決如
下：
    主  文
一、原告之訴駁回。
二、訴訟費用新臺幣300元由原告負擔。
    事實及理由
一、程序部分：
    本件係因原告不服被告民國110年11月18日北市裁催字第22-
    C00000000號違反道路交通管理事件裁決書（下稱原處分）
    而提起行政訴訟，核屬行政訴訟法第237條之1第1項第1款規
    定之交通裁決事件，因卷證資料明確，爰依同法第237條之7
    規定，不經言詞辯論，逕為判決。
二、爭訟概要：
　  原告於110年7月17日下午5時許，駕駛所有車牌號碼000-000
    0號自用小客車（下稱系爭車輛）行經新北市新店區北宜路
    與新店路口處，適為現場執行勤務之新北市政府警察局新店
    分局（下稱舉發機關）碧潭派出所員警目睹在禁止左轉路段
    迴車，遂上前攔停原告，惟原告攔查不停，員警認原告有「
    拒絕停車接受稽查而逃逸（汽車駕駛人違反本條例之行為，
    經警察制止時）」之違規行為，於110年7月21日製發新北警
    交字第C00000000號舉發違反道路交通管理事件通知單（下
    稱舉發通知單）予以舉發。嗣被告審認原告有「違反處罰條
    例之行為，拒絕停車接受稽查而逃逸」之違規事實，乃依道
    路交通管理處罰條例（下稱道交條例）第60條第1項規定開
    立原處分，裁處原告「一、罰鍰新臺幣（下同）2萬元整，
    吊扣駕駛執照6個月，罰鍰及駕駛執照限於110年12月18日前
    繳納、繳送」、「二、上開罰鍰及駕駛執照逾期不繳納、繳
    送者：㈠罰鍰依法移送強制執行，自110年12月19日起吊扣駕
    駛執照12個月，並限於111年1月2日前繳送。㈡111年1月2日
    前未繳送駕駛執照者，自111年1月3日起吊銷駕駛執照，並
    逕行註銷駕駛執照。㈢駕駛執照吊（註）銷後，自111年1月3
    日起1年內不得重新考領駕駛執照（下稱易處處分）」，於1
    10年11月18日送達原告，原告不服，於110年11月30日提起
    行政訴訟。嗣被告經本院送達起訴狀繕本重新審查後，將原
    處分之易處處分部分更正為「二、上開罰鍰不繳納者，罰鍰
    依法移送強制執行」，並將更正後原處分於110年12月23日
    重新送達予原告。　　
三、原告起訴主張及聲明：
  ㈠主張要旨：
　　原告違規迴轉時，因員警距離太近，反應不及，員警還在塞
    車時走來道路上，嚇到原告，攔檢過程有問題。
　㈡聲明：原處分撤銷。
四、被告答辯及聲明：
　㈠答辯要旨：
　　經檢視員警密錄器影片，影片時間17:00:07，員警立於新北
    市新店區北宜路上，天候晴，視距良好，柏油路面乾燥、無
    缺陷且無障礙物等情狀，並無不能注意之情事，系爭車輛出
    現在對向車道上，可以清楚看見對向號誌燈桿上有禁止左轉
    標誌；影片時間17:00:10至18秒，系爭車輛違規迴轉，員警
    自外側車道往中間車道移動並高呼「停車」，惟系爭車輛並
    未停車，逕由外側車道變換至內側車道後，加速行駛離去，
    同時可看見車流順暢，並無原告所稱「員警還在塞車時走來
    道路上」之情形。再檢視監視器影片，影片開始時間為16:5
    7:42，可以看見員警著制服及反光背心，手持指揮棒站在北
    新路外側車道上；影片時間16:57:53至16:58:01，可以看見
    員警右手揮舞指揮棒，往中間車道移動攔停系爭車輛，同時
    可見系爭車輛並未停車，由中間車道變換至內側車道後，加
    速行駛並俟遠離員警後，再變換車道至外側車道，當時車流
    順暢並未有原告所稱塞車情事。
　㈡聲明：駁回原告之訴。　
五、本院之判斷：　　　　
  ㈠如爭訟概要欄所載之事實，除後述之爭點外，其餘為兩造所
    不爭執，並有舉發通知單（見本院卷第96頁）、汽車車主歷
    史查詢資料（見本院卷第71頁）、原處分（見本院卷第17、
    61頁）及送達證書（見本院卷第63、103頁）在卷可稽，堪
    以認定。
　㈡按汽車駕駛人，駕駛汽車有違反本條例之行為，經交通勤務
    警察或依法令執行交通稽查任務人員制止時，不聽制止或拒
    絕停車接受稽查而逃逸者，除按各該條規定處罰外，處1萬
    元以上3萬元以下罰鍰，並吊扣其駕駛執照6個月；汽車駕駛
    人於5年內違反本項規定二次以上者，處3萬元罰鍰，並吊扣
    其駕駛執照1年，道交條例第60條第1項定有明文。
　㈢經查，本院勘驗本件採證影片，勘驗內容如下：
　  ⒈檔案名稱：2021_0717_165840_002.MOV
　　　⑴17:00:10：系爭車輛由北宜路往新店方向車道準備迴轉
        ，路口號誌燈桿上可見禁止左轉標誌；
　　　⑵17:00:14：系爭車輛開始迴轉；
　　　⑶17:00:14：系爭車輛迴轉至北宜路往臺北方向車道，行
        駛中間車道，員警站立於外側車道舉手攔停；
　　　⑷17:00:17：員警往中間車道移動並大喊停車，系爭車輛
        逕自駛離；
　　⒉檔案名稱：VID_00000000_193521.mp4
　　  ⑴16:57:43：員警站立於北宜路往臺北方向外側車道；
　　  ⑵16:57:55：員警吹哨平舉指揮棒；
　　  ⑶16:57:56：員警揮動指揮棒並走向中間車道，系爭車輛
        行駛於中間車道；
　　  ⑷16:57:57：系爭車輛不理會員警攔停，往內側車道駛離
        ；
　　  ⑸16:57:58：員警吹哨並追趕系爭車輛；
　　  ⑹16:57:59：系爭車輛駛離；
　　有勘驗內容及影片截圖附卷可佐（見本院卷第77至85頁），
    並將上開勘驗內容及影片截圖函請兩造表示意見（見本院卷
    第87至91頁、第101頁）。依前開勘驗內容及影片截圖，可
    徵當時原告駕駛系爭車輛在設有禁止左轉標誌路口有違規迴
    轉之行為，員警上前吹哨並揮動指揮棒攔停原告，原告不予
    理會並往內側車道行駛逃逸等情，足認原告有「違反處罰條
    例之行為，拒絕停車接受稽查而逃逸」之違規行為。是被告
    據此裁罰原告，洵屬有據。
  ㈣原告雖主張員警距離太近反應不及，員警還在塞車時走來道
    路上嚇到原告云云，惟依前揭勘驗筆錄及影片截圖，當時員
    警吹哨並揮動指揮棒攔停原告時，原告自應減速停靠路邊，
    惟原告卻朝內側車道行駛，顯有逃逸之意圖甚明，又當時員
    警吹哨揮動指揮攔停原告時，僅有原告駕駛系爭車輛行駛經
    過，其他車道並無任何車輛，是原告前揭主張，自難採信。
  ㈤末按本件違規行為時之違反道路交通管理事件統一裁罰基準
    表，汽車駕駛人駕駛汽車有違反本條例之行為，經交通勤務
    警察或依法令執行交通稽查任務人員制止時，不聽制止或拒
    絕停車接受稽查而逃逸，於期限內繳納或到案聽候裁決者，
    應處罰鍰2萬元，並吊扣其駕駛執照6個月。核此規定，係基
    於母法之授權而為訂定，且就違反道路交通管理事件統一裁
    罰基準表中有關道交條例第60條第1項裁罰基準內容，並未
    牴觸母法，被告自得依此基準而為裁罰。
  ㈥本件判決基礎已臻明確，兩造其餘攻擊、防禦方法及訴訟資
    料經本院審酌後，核與判決結果不生影響，無一一論述之必
    要，併此敘明。
六、結論：
　　原處分認事用法並無違誤，原告訴請撤銷原處分為無理由，
    應予駁回。至本件裁判費為300元，應由敗訴之原告負擔，
    爰確定第一審訴訟費用額如主文第2項所示。　
中　　華　　民　　國　　111 　年　　2 　　月　　16　　日
　　　　　　　　　行政訴訟庭　法　官　邱士賓
上為正本係照原本作成。
如不服本判決，應於送達後20日內，向本院提出上訴狀並表明上
訴理由（原判決所違背之法令及其具體內容或依訴訟資料可認為
原判決有違背法令之具體事實)，其未載明上訴理由者，應於提
出上訴後 20 日內向本院補提理由書（上訴狀及上訴理由書均須
按他造人數附繕本，如未按期補提上訴理由書，則逕予駁回上訴
），並應繳納上訴裁判費新臺幣 750 元。
中　　華　　民　　國　　111 　年　　2 　　月　　16　　日
                              書記官  李  欣

訴訟費用計算書
項　　　　目　　　　　　　金　額（新臺幣）　　備　註
第一審裁判費　　　　　　　　300元
合        計　　　　　　　　300元